臺灣臺中地方法院刑事判決　　　　　　　94年度易字第2160號
公　訴　人　台灣台中地方法院檢察署檢察官
被　　　告　丙○○
選任辯護人　林家進律師
　　　　　　乙○○律師
上列被告因家庭暴力防治法之傷害案件，經檢察官聲請簡易判決
處刑（九十四年度偵字第六一三八號），本院台中簡易庭認不宜
以簡易判決處刑（九十四年度中簡字第二七六一號），移由刑事
庭依通常程序審理，本院判決如下：
    主    文
丙○○無罪。
    理   由
一、聲請意旨略以：被告丙○○為丁○○之妻，兩人感情素有不
    睦，於民國（下同）九十三年七月二十一日下午三時許，在
    台中市○○路六七０巷十號「劉惕之代書事務所」，被告丙
    ○○趁丁○○未注意之際，持鐵條毆打丁○○，致丁○○受
    有左腕手及左側大腿瘀青腫大之傷害，因認被告丙○○涉犯
    刑法第二百七十七條第一項之傷害罪嫌等語。
二、按犯罪事實應依證據認定之，無證據不得認定犯罪事實，又
    不能證明被告犯罪者，應諭知無罪之判決，刑事訴訟法第一
    百五十四條第二項、第三百零一條第一項分別定有明文。又
    認定不利於被告之事實，須依積極證據，苟積極證據不足為
    不利於被告事實之認定時，即應為有利於被告之認定，更不
    必有何有利之證據；且刑事訴訟法上所謂認定犯罪事實之積
    極證據，係指適合於被告犯罪事實認定之積極證據而言，雖
    不以直接證據為限，間接證據亦包括在內，然而無論係直接
    證據或間接證據，其為訴訟上之證明，須於通常一般之人均
    不致有所懷疑，而得確信其為真實之程度者，始得據為有罪
    之認定，倘其證明尚未達到此一程度，而有合理之懷疑存在
    時，自不能以推測或擬制之方法，以為有罪裁判之基礎；再
    告訴人之告訴，係以使被告受刑事訴追為目的，是其陳述是
    否與事實相符，仍應調查其他證據以資審認，最高法院三十
    年上字第八一六號、七十六年台上字第四九八六號、四十年
    台上字第八六號、五十二年台上字第一三００號分別著有判
    例可稽。
三、本件聲請意旨認被告丙○○涉犯刑法第二百七十七條第一項
    之傷害罪嫌，無非以告訴人丁○○之指訴及其提出國軍台中
    總醫院出具之診斷證明書影本一紙、受傷照片二張，與國軍
    台中總醫院九十四年五月十二日函述告訴人所受左腕及左側
    大腿瘀青腫大之傷害為新傷等情為其論據。訊之被告丙○○
    否認有何傷害犯行，辯稱：前開時地伊在劉惕代書事務所內
    上班，當時告訴人丁○○喝酒後從事務所外面欲進入辦公室
    時，先在事務所辦公室外大吵大鬧，並說伊在外面有男人要
    跟伊辦離婚，因為是在辦公時間，伊認為不好看，就打開辦
    公室的門，請告訴人先離開，然告訴人堅持要進入辦公室，
    於進入辦公室後，告訴人仍重複剛才所說的話，伊就以安撫
    的心態請告訴人安靜，並請告訴人離開，但告訴人仍在那裡
    吵鬧，以致雙方言語上有些爭執，後來告訴人就拿放在進門
    右手邊拉鐵門的鐵條打伊左大腿一下，伊就走到伊辦公的位
    置，過沒幾秒鐘，告訴人就把鐵條丟到旁邊並衝過來，用手
    打伊頭部幾下，使伊倒地，然後告訴人就離開辦公室，伊並
    未持鐵條毆打告訴人等語。經查告訴人丁○○於九十四年四
    月十八日檢察官偵查時指稱：案發當時伊要去找伊父親談事
    情，但被告丙○○阻擋伊進門，後來被告在辦公室內就拿鐵
    條毆打伊好幾下，伊有舉起左手手心向外阻擋，並把被告所
    持鐵條搶下來，就去醫院驗傷，而被告若有受傷，可能是伊
    搶下被告所持鐵條時，被告自己去撞到受傷，當時被告持鐵
    條除了朝伊手打外，是否還有打伊身體其他地方，伊已忘記
    等語，惟依告訴人丁○○所提出卷附內載左腕手及左側大腿
    瘀青腫大之國軍台中總醫院出具之診斷證明書影本一紙及左
    手腕內側、左大腿膝蓋處紅腫瘀青之受傷照片各一張觀之，
    若依告訴人上開指訴，於被告持鐵條毆打告訴人時，既經告
    訴人舉起左手手心向外加以阻擋並將鐵條搶下，則告訴人受
    傷位置應係在左手掌部位，何以均為左手腕內側紅腫，實與
    常情有違，且告訴人亦未能說明其左大腿膝蓋處紅腫瘀青是
    否為被告持鐵條所如何毆傷，已有疑問；嗣告訴人丁○○於
    九十四年十一月四日本院訊問時則指稱：案發當時伊父親叫
    伊去辦公室等他，伊一開門進入辦公室時，被告就用雙手將
    伊一直往外推，伊就跟被告說是伊父親叫伊去辦公室等他，
    被告不講話，且不知道去那裡拿鐵條，就往伊身上打，打伊
    左側手腕與左大腿，不知道打多少下，因為被告打了很多下
    ，而且是在毫無預警之下，所以伊沒有用手擋，伊就問被告
    說妳為何打我，被告不講話，伊就馬上到空軍醫院驗傷，當
    時伊並沒有持鐵條毆打被告等語，亦見告訴人於遭被告持鐵
    條毆打時，是否有舉起左手加以阻擋，前後指訴不一，且當
    時告訴人與被告均在案發現場，告訴人竟不知被告究在何處
    拿鐵條以毆打告訴人，亦有疑問；況被告前向本院對告訴人
    聲請保護令，亦曾述及於前開時地遭告訴人持鐵條及徒手毆
    傷等情，復有被告提出診斷證明書影本三紙及本院九十三年
    度家護字第八八三號民事通常保護令影本乙份附卷可考；參
    以被告身高一百五十二公分、體重五十公斤，而告訴人身高
    一百七十公分、體重七十八公斤，此經被告供明及告訴人陳
    明在卷，雙方體型懸殊，若當時被告有持鐵條欲毆打告訴人
    ，告訴人既在現場，衡情應可目擊並及時將被告所持鐵條搶
    下，豈有受如其提出診斷證明書所載傷勢之理？是自難僅憑
    告訴人前後不一而有瑕疵之指訴，遽以推定被告於前開時地
    確有持鐵條毆傷告訴人之情事，至於告訴人提出卷附之上開
    診斷證明書及受傷照片二張，僅能證明其有受傷之事實，尚
    不足以認定確係遭被告持鐵條所毆傷，另卷附國軍台中總醫
    院九十四年五月十二日函述告訴人所受左腕及左側大腿瘀青
    腫大之傷害為新傷，受傷約在一週以內，亦不足以認定確係
    遭被告持鐵條所毆傷，此外又查無其他積極證據足認被告有
    何持鐵條毆傷告訴人之犯行，既無證據證明被告犯罪，依法
    應諭知無罪之判決。
四、據上論斷，應依刑事訴訟法第四百五十二條、第三百零一條
    第一項，判決如主文。
本案經檢察官甲○○到庭執行職務
中　　華　　民　　國　　94　　年　　12　　月　　2 　　日
                  刑事第八庭  審判長法  官  朱光國
                                    法  官  鍾堯航
                                    法  官  洪俊誠
上正本證明與原本無異。
如不服本判決，應於送達後十日內向本院提出上訴狀（須附繕
本），上訴於台灣高等法院台中分院。
                                    書記官  鄭晉發
中　　華　　民　　國　　94　　年　　12　　月　　2 　　日
